【裁判字號】    97,訴,2459
【裁判日期】    970807
【裁判案由】    違反槍砲彈藥刀械管制條例
【裁判全文】
臺灣臺中地方法院刑事判決              97年度訴字第2459號
公  訴  人  臺灣臺中地方法院檢察署檢察官
被      告  甲○○
選任辯護人  謝維仁律師
上列被告因違反槍砲彈藥刀械管制條例案件，經檢察官提起公訴
（97年度偵字第4948號），本院判決如下：
    主  文
甲○○未經許可，販賣可發射子彈具有殺傷力之空氣長槍，未遂
，處有期徒刑壹年捌月，併科罰金新臺幣壹拾萬元。緩刑參年，
並向國庫支付新臺幣壹拾萬元。
扣案之SP100型空氣長槍（含瞄準器壹個，槍枝管制編號0000000
000）壹支、鋼瓶貳瓶及6mm鋼珠壹包，均沒收。
    犯罪事實
一、甲○○明知空氣槍為槍砲彈藥刀械管制條例所規定之管制物
    品，非經中央主管機關許可，不得持有、販賣，竟於民國96
    年2月間某日，經由電腦網路，以新臺幣（下同）1萬5000元
    之價格，自不詳人士購得具有殺傷力之SP100型之空氣長槍1
    支（槍枝管制編號0000000000）及相關配件後，將該支空氣
    長槍藏放在臺中市○○路○段1151號住處而持有之。嗣甲○
    ○欲將該支空氣長槍賣出，竟於97年1月31日18時42分許，
    在上開住處，使用電腦連線上網，以其前向雅虎國際資訊股
    份有限公司申請之帳號「mopqmopq」，登入該公司之拍賣網
    頁，並刊登拍賣具有殺傷力之上開空氣長槍1支及附贈槍袋
    、CO2鋼瓶、鋼珠、狙擊鏡之訊息，及註明起標標格（含運
    費）為8000元，且留下所使用之行動電話門號0000000000號
    ，供上網瀏覽之買家聯絡之用，而著手販賣該空氣長槍。嗣
    於97年2月1日16時許，經警發現上開拍賣網頁，並佯裝買家
    撥打前揭行動電話門號，與甲○○相約交易之時間地點，而
    甲○○依約於97年2月3日13時30分許，在臺中市○○路○段
    1155號前，準備交易時為警當場查獲，並扣得上開空氣長槍
    1支（含瞄準器1個）、CO2鋼瓶2瓶及6mm鋼珠1包，因而查悉
    上情。
二、案經臺中縣警察局烏日分局報告臺灣臺中地方法院檢察署檢
    察官偵查起訴。
    理  由
一、訊據被告甲○○對前開犯罪事實於警詢、偵查及本院審理時
    均坦承不諱，並有扣案之空氣長槍1支（含瞄準器1個）、
    CO2 鋼瓶2瓶、6mm鋼珠1包可稽。扣案之空氣長槍1枝、CO2
    鋼瓶2 瓶及6mm鋼珠1包，經送內政部警政署刑事警察局鑑定
    結果認：送鑑空氣長槍1枝（槍枝管制編號0000000000），
    認係氣體動力式槍枝，以中型高壓氣體鋼瓶內氣體為發射動
    力，經以金屬彈丸測試3次，其中彈丸（直徑0.6mm、重量
    0.88g）最大發射速度為203公尺/秒，計算其動能為18焦耳
    ，換算其單位面積動能為64焦耳/平方公分。而依據司法院
    秘書長81.6.11秘臺廳（二）字第06985號函釋示：殺傷力的
    標準為在最具威力的適當距離，以彈丸可穿入人體皮肉層之
    動能為基準。又依日本科學警察之研究結果，彈丸單位面積
    動能達20焦耳/平方公分，則足以穿入人體皮肉層；依該局
    對活豬作射擊測試結果，彈丸單位動能達24焦耳/平方公分
    ，則足以穿入豬隻皮肉層，有該局94年3月6日刑鑑字第0970
    022914號槍彈鑑定書在卷可佐，復有被告於雅虎國際資訊股
    份有限公司拍賣網站刊登之販售空氣長槍之廣告訊息2張附
    卷足參，被告自白確與事實相符。本件事證明確，被告犯行
    洵堪認定，應予依法論科。
二、核被告甲○○所為，係犯槍砲彈藥刀械管制條例第8條第5項
    、第1項之未經許可販賣空氣槍未遂罪。被告持有空氣槍之
    低度行為，已為販賣之高度行為所吸收，不另論罪。被告已
    著手於販賣空氣槍之實行而不遂，為未遂犯，爰依刑法第25
    條第2項之規定減輕其刑。按刑法第59條規定犯罪情狀可憫
    恕者，得酌量減輕其刑，為法院得自由裁量之事項，雖然法
    院為裁量減輕時，並非漫無限制，以被告犯罪情狀客觀上足
    以引起社會上一般人之同情，始足當之，最高法院81年度臺
    上字第865號判決可資參照，本件被告未經許可販賣空氣槍
    及配件之犯行，係因不欲再為收藏，被告並未持之另犯其他
    犯行，實害危險不大，且其已婚，有正當職業，前未有任何
    犯罪前科，有臺灣高等法院被告前案紀錄表乙份在卷可參，
    素行端正，其之前持有空氣槍之動機僅係出於收藏、好奇，
    與持有制式或改造手槍甚持之犯案者，危害社會治安之程度
    自有不同，衡之槍砲彈藥刀械管制條例第8條第1項之法定刑
    ，倘科以被告該法定最低之刑，被告需入監服刑，則被告之
    工作、家庭將因之受到巨大影響，與其犯本案對社會所造成
    之危害，比例並不相當，認被告若科以法定最低刑度，尚嫌
    過重，情輕法重，其情狀尚堪憫恕，爰依刑法第59條之規定
    ，遞減輕其刑。爰審酌槍枝氾濫之情形將影響社會之治安，
    被告明知販賣空氣槍係違法行為，竟仍販賣具殺傷力之空氣
    長槍1支及CO2鋼瓶2瓶、6mm鋼珠1包，惟其尚未因此造成公
    眾或他人之現實惡害，其持有空氣槍對社會治安具有潛在之
    危害，暨其從未有不良前科，素行良好，復自95年起即在金
    元成珠寶銀樓工作，現仍在職，有金元成珠寶銀樓出具之在
    職證明可佐，足認被告有正當工作，犯後坦承犯行，態度良
    好等一切情狀，量處如主文所示之刑，並就罰金部分諭知易
    服勞役之折算標準，以示懲儆。
三、末查，被告前未曾受有期徒刑以上刑之宣告，有臺灣臺中地
    方法院檢察署刑案資料查註紀錄表、臺灣高等法院被告前案
    紀錄表各乙份在卷可按，被告坦承犯行，深具悔意，其經此
    教訓，當知警惕，信無再犯之虞，本院綜核各情，認所宣告
    之刑，以暫不執行為適當，併予宣告如主文之緩刑，以啟自
    新，並宣告被告應支付國庫之金額。
四、扣案具殺傷力之空氣槍1支（槍枝管制編號0000000000），
    係被告持有之違禁物，爰依刑法第38條第1項第1款規定宣告
    沒收；扣案之CO2鋼瓶2瓶及6mm鋼珠1包，均係被告所有供上
    開空氣槍所用之物，爰依同法第38條第1項第2款宣告沒收。
據上論斷，應依刑事訴訟法第299條第1項前段，槍砲彈藥刀械管
制條例第8條第1項、第5項，刑法第11條前段、第25條第2項、第
59條、第42條第3項、第38條第1項第1款、第2款、第74條第1項
第1款、第2項第4款，判決如主文。
中    華    民    國    97    年    8     月    7    日
                        臺灣臺中地方法院刑事第五庭
                          審判長法  官  鍾堯航
                                法  官  吳崇道
                                法  官  劉麗瑛
以上正本證明與原本無異。
如不服本判決，應於收受送達後10日內向本院提出上訴書狀（應
敘述具體理由並附繕本）。
上訴書狀如未敘述理由，應於上訴期間屆滿後20日內補提理由書
於本院。
                                書記官  王玟
中    華    民    國    97    年    8     月    7    日
附錄本案論罪科刑法條全文：
槍砲彈藥刀械管制條例第8條
未經許可，製造、販賣或運輸鋼筆槍、瓦斯槍、麻醉槍、獵槍、
空氣槍或第4 條第1 項第1 款所定其他可發射金屬或子彈具有殺
傷力之各式槍砲者，處無期徒刑或5 年以上有期徒刑，併科新臺
幣1 千萬元以下罰金。
未經許可，轉讓、出租或出借前項所列槍枝者，處 5 年以上有期
徒刑，併科新臺幣 1 千萬元以下罰金。
意圖供自己或他人犯罪之用，而犯前二項之罪者，處無期徒刑或
7年以上有期徒刑，併科新臺幣 1 千萬元以下罰金。
未經許可，持有、寄藏或意圖販賣而陳列第 1 項所列槍枝者，處
3年以上10年以下有期徒刑，併科新臺幣700 萬元以下罰金。
第 1 項至第 3 項之未遂犯罰之。


司法院資訊處製作；財團法人民間司法改革基金會備份。
